臺灣臺中地方法院交通事件裁定　　　　　　　　　　九十三年度交聲字第三一四號
　　原處分機關　交通部公路總局臺中市監理站
　　受 處分 人　甲○○
右列受處分人因違反道路交通管理處罰條例案件，對於交通部公路總局臺中市監理站
民國九十三年四月十四日所為之裁決（裁監稽違字第裁六一─Ｈ00000000號
裁決書），聲明異議，本院裁定如左：
    主  文
異議駁回。
    理  由
一、原處分機關略以：受處分人甲○○，於民國九十三年一月十四日零時六分許，在
    臺中縣大里市大里橋處，駕駛車號為ＥＺＨ─二三八號輕機車，因酒後駕車經呼
    氣酒測值為每公升○‧七三毫克，即酒精濃度超過標準測定值每公升○‧四八毫
    克，遭臺中縣警察局霧峰分局交通分隊員警當場舉發，受處分人於期限前到案申
    訴，經查證屬實，該站遂於九十三年四月十四日以裁監稽違字第裁六一─Ｈ00
    000000號裁決書，裁處違反道路交通管理處罰條例第三十五條第一項規定
    ，處罰鍰新臺幣四萬六千五百元整，吊扣駕駛執照一年，並施以道路交通安全講
    習，逾期則依違反道路交通管理事件統一裁罰標準表及裁決書處罰主文裁處，於
    法並無不合等語。
二、本件受處分人甲○○則以：本件非法取得酒測，不得作為裁決之依據，因霧峰分
    局員警無故加以阻擋，既未設臨時檢查哨站，且受處分人未超速之情形下，無搜
    索票即任意攔停稽查，以違背法定程序取得之證據，無證據能力，爰聲明異議云
    云。
三、按汽車（包括機器腳踏車）駕駛人，駕駛汽車經測試檢定有酒精濃度超過規定標
    準者，處新臺幣一萬五千元以上六萬元以下罰鍰，並當場移置保管其車輛及吊扣
    其駕駛執照一年；汽車駕駛人有違反本條例第三十五條第一項規定者，應施以定
    期講習。道路交通管理處罰條例第三十五條第一項第一款、道路交通安全講習辦
    法第五條及違反道路交通管理事件統一裁罰標準表分別定有明文。經查：本件受
    處分人甲○○於上開時、地，駕駛車號為ＥＺＨ─二三八號輕機車，因酒後駕車
    酒精濃度超過標準測定值，遭臺中縣警察局霧峰分局交通分隊員警當場舉發等情
    ，受處分人非但於異議狀所不爭執，並有原舉發機關舉發違反道路交通管理事件
    通知單、裁決書在卷可稽。受處分人雖以上開情詞置辯，惟經本院檢視卷附之資
    料得知，執勤員警於執行交通稽查巡邏勤務時，發現受處分人之上開車輛行車搖
    晃疑有違規情形，員警即將其攔停稽查，經以酒精測試器測試其呼氣酒精濃度為
    每公升○‧七三毫克，超過標準值規定每公升○‧四八毫克，即告知違規事項，
    依法舉發，此亦有原舉發機關九十三年三月十七日之函件在卷可佐。受處分人既
    未否認酒後駕車之事實，且警方之酒精測試方法亦未有何侵害性，僅以呼氣式酒
    精測試器測試其呼氣之酒精濃度，採證方法正當亦無違法。況該案受處分人觸犯
    公共危險罪部分，業經本院以九十三年度中交簡字第一九一號簡易判決有罪確定
    ，處拘役三十日，如易科罰金以銀元三百元折算一日，並經本院檢察署九十三年
    執字第二六四四號執行完畢在案，此有本院刑事簡易判決書、檢察署簡易判決處
    刑書、執行命令臺灣高等法院被告全國前案記錄表各一份在卷足憑。本院經查亦
    無任何證據足資證明執勤警員有捏造事實、違法取締之情事，則執勤警員本其維
    護交通秩序、安全職責所為之當場舉發，自應受到合法、正確之推定，受處分人
    空言指摘原舉發不當，尚屬無據。受處分人確有酒後駕車之違規事實，堪以認定
    。從而，原處分機關據以援引上開規定，裁處罰鍰新臺幣四萬六千五百元整，吊
    扣駕駛執照一年，並施以道路交通安全講習，逾期則依裁決書處罰主文規定處罰
    ，並無不當，本件異議為無理由，應予駁回。
四、據上論斷，應依道路交通管理處罰條例第八十七條、道路交通案件處理辦法第十
    九條，裁定如主文。
中      華      民      國      九十三      年      五    月    十二    日
                                臺灣臺中地方法院交通法庭
                                    法  官  張清洲
右正本證明與原本無異。
如不服本裁定，應於送達後五日內，向本院提出抗告狀。
                                    書記官
中      華      民      國      九十三      年      五    月    十二    日
